臺灣基隆地方法院刑事判決　　　　　　　100年度訴字第575號
公　訴　人　臺灣基隆地方法院檢察署檢察官
被　　　告　陳良元
選任辯護人　謝杏奇律師
被　　　告　林易達
指定辯護人　蔡錦得律師（義務辯護人）
上列被告因違反毒品危害防制條例案件，經檢察官提起公訴（10
0 年度偵字第2987號、第2988號、第3768號、第3768號、第3769
號、第3770號），本院判決如下：
    主  文
陳良元所犯如附表一編號1至編號4、附表二編號1至編號9罪名欄
所示之罪，各處如附表一編號1至編號4、附表二編號1至編號9宣
告刑欄所示之刑。應執行有期徒刑拾貳年，扣案之行動電話肆支
（含0000000000門號之SIM卡 壹枚、0000000
000門號之SIM卡壹枚、0000000000門號之SIM卡壹
枚、0000000000門號之SIM 卡壹枚）均沒收；未扣案
之販賣第一級毒品所得新臺幣壹萬貳佰元沒收之，如全部或一部
不能沒收時，以其財產抵償之；其餘未扣案之販賣第一級毒品所
得新臺幣仟捌佰元，應與林易達連帶沒收之，如全部或一部不
能沒收時，以渠等之財產連帶抵償之。
林易達所犯如附表一編號1至編號4、附表三編號1 至編號23罪名
欄所示之罪，各處如附表一編號1至編號4、附表三編號1 至編號
23宣告刑欄所示之刑。應執行有期徒刑拾伍年，扣案之行動電話
肆支（含0000000000門號之SIM卡 壹枚、00000
00000門號之SIM卡壹枚、0000000000門號之SIM
 卡壹枚、0000000000門號之SIM卡壹枚）均沒收；扣
案之販賣第一級毒品所得新臺幣仟元沒收之；未扣案之販賣第
一級毒品所得新臺幣貳萬壹仟壹佰元沒收之，如全部或一部不能
沒收時，以其財產抵償之；其餘未扣案之販賣第一級毒品所得新
臺幣仟捌佰元，應與陳良元連帶沒收之，如全部或一部不能沒
收時，以渠等之財產連帶抵償之。
    事  實
一、陳良元綽號「兩元」前因煙毒等案件，經本院於86年9 月
    15日以86年度訴字第369號判決判處有期徒刑9月、3年5月，
    應執行有期徒刑4 年，嗣被告不服，提起上訴，經臺灣高等
    法院於87年2 月24日以86年度上訴字第5402號判決撤銷改判
    有期徒刑1年、3年10月，應執行有期徒刑4年6月確定（下稱
    甲案件）；又因違反藥事法案件，經本院於87年度6 月26
    日以87年度訴字第62號判決處有期徒刑1年2月確定（下稱乙
    案件）；再因傷害案件，經本院於87年6 月26日以87年度
    易字第122號判決判處有期徒刑7月確定（下稱丙案件）；
    復又因妨害公務案件，經臺灣士林地方法院於87年9 月30日
    以87年度易字第1367號判決判處有期徒刑3 月確定（下稱丁
    案件）。上開甲乙丙丁案件，嗣經臺灣士林地方法院以88年
    度聲字第512號裁定，合併定應執行有期徒刑5年10月，復經
    臺灣士林地方法院於96年10月31日以96年度聲減字第3035號
    裁定各減刑為6月、1年11月、7月、3月15日、1 月15日，並
    更定應執行有期徒刑2 年10月確定；復再因違反毒品危害
    防制條例案件，經臺灣桃園地方法院於88年3 月23日以87年
    度訴字第1386號判決判處有期徒刑5年6月，嗣被告不服，提
    起上訴，經臺灣高等法院於88年8月4日以88年度上訴字第16
    61號判決部分撤銷改判有期徒刑5年6月確定（下稱戊案件）
    ；又因竊盜等案件，經本院於96年9 月28日以96年度訴字
    第669號判決判處有期徒刑4月、3月（共6 罪，各經減刑為1
    月15日）、5月（共2罪，各經減刑為2月15日）、7 月（共4
    罪、各經減刑為3 月15日），應執行有期徒刑2年4月，嗣被
    告不服提起上訴（部分撤回），經臺灣高等法院於97年3 月
    10日以96年度上訴字第4912號判決駁回確定（下稱己案件）
    ；再因偽證等案件，經本院於96年10月30日以96年度訴字
    第626號判決判處有期徒刑8月，經減刑為有期徒刑4 月，嗣
    被告不服提起上訴，經臺灣高等法院於97年3 月18日以97年
    度上易字第376 號判決駁回確定（下稱庚案件）。上開己庚
    案件，嗣經臺灣高等法院於97年6月12日以97年度聲字第205
    7號裁定，合併定應執行有期徒刑2年6 月確定。上開甲乙丙
    丁戊案件接續執行，於87年9月1日入監，95年6月7日因縮短
    刑期假釋出監並付保護管束，嗣保護管束於期滿前（98年9
    月21日）業經撤銷，於97年5月30日復入監執行殘刑3月14日
    ，並與己庚案件接續執行，於99年7 月13日縮短刑期假釋出
    監，於99年12月30日保護管束期滿，其所餘刑期內未經撤銷
    假釋，其未執行之刑，以已執行論（構成累犯）。
二、林易達前因妨害風化案件，經臺灣雲林地方法院於93年7
    月8日以93年度訴字第108號判決判處有期徒1年8月，緩刑5
    年確定（下稱辛案件）；又因違反毒品危害防制條例案件
    ，經本院於95年8月7日以95年度訴字第506 號判決判處有期
    徒刑6月、3月，應執行有期徒刑8 月確定（下稱壬案件）。
    上開辛壬案件，嗣經本院於96年8月6日以96年度聲減字第72
    1號裁定各減刑為10月、3月、1 月15日，合併定應執行有期
    徒刑1年2月確定。再因違反毒品危害防制條例案件，經本
    院於96年7 月13日以96年度訴字第482號判決判處有期徒刑7
    月，嗣經本院於96年8 月27日以96年度聲減字第1490號裁定
    減刑為有期徒刑3 月15日確定（下稱癸案件）；復又因違
    反毒品危害防制條例案件，經本院於97年6 月23日以97年度
    基簡字第755號判決判處有期徒刑3月確定（下稱子案件）；
    復再因違反毒品危害防制條例案件，經本院於97年11月20
    日以97年度訴字第1628號判決判處有期徒刑8月、4月，應執
    行有期徒刑10月確定（下稱丑案件）；又因妨害兵役案件
    ，經本院於97年12月31日以97年度基簡字第1557號判決判處
    有期徒刑3 月確定（下稱寅案件）。上開丑寅案件，嗣經本
    院於98年3月30日以98年度聲字第277號裁定，合併定應執行
    有期徒刑1 年確定。嗣上開辛案件，經臺灣高等法院於95年
    11月30日以95年度抗字第939 號裁定撤銷發回更審，經本院
    於96年4月23日以96年度撤緩更一字第1號裁定撤銷緩刑確定
    ，上開辛壬癸案件接續執行，於96年4月4日入監，97年3 月
    17日因縮短刑期假釋出監並付保護管束，嗣保護管束於期滿
    前（97年8月30日）業經撤銷，於97年9月12日復入監執行殘
    刑5月13日，並與己庚辛接續執行，於99年4月15日因縮短刑
    期執行完畢出監（構成累犯）。
三、詎陳良元、林易達猶不知悔改，明知海洛因係毒品危害防制
    條例第2條第2項第1 款之第一級毒品，不得非法販賣，竟共
    同基於販賣第一級毒品海洛因以牟利之犯意聯絡，由陳良元
    以其所有使用之門號0000000000號、0000000000號（起訴書
    漏載）行動電話供己為對外販賣海洛因之聯絡工具、林易達
    以其所有使用之門號0000000000號、0000000000號行動電話
    供己為對外販賣海洛因之聯絡工具，各自分工撥打上開電話
    號碼，並與如附表一編號1至編號4所示之對象聯繫交易時間
    、地點、數量及價格等事宜後，陳良元或林易達再前往交易
    （交易之對象、時間、地點、方式、價格、得款等，均詳見
    附表一編號1至編號4所示），而共同將第一級毒品海洛因販
    賣予如附表一編號1至編號4所示之對象。
四、陳良元又基於販賣第一級毒品海洛因之犯意，以其所有使用
    之門號0000000000號、0000000000號行動電話供己為對外販
    賣海洛因之聯絡工具，由如附表二編號1至編號6、編號9 所
    示欲購買第一級毒品海洛因之人，撥打上開電話號碼與其聯
    繫交易時間、地點、數量及價格等事宜後，陳良元旋前往交
    易（交易之對象、時間、地點、方式、價格、得款等，均詳
    見如後附表二編號1至編號6、編號9 所示），並將第一級毒
    品海洛因販賣予如附表二編號1至編號6、編號9 所示之對象
    。其另基於轉讓第一級毒品海洛因之犯意，以附表二編號7
    至編號8 所示轉讓方式，轉讓第一級毒品海洛因予如附表編
    號7至編號8所示之對象（轉讓海洛因毒品之對象、時間、地
    點、方式等，均詳見如後附表二編號7至編號8所示）。
五、林易達另基於販賣第一級毒品海洛因之犯意，以其所有使用
    之門號0000000000號、0000000000號行動電話供己為對外販
    賣海洛因之聯絡工具，由如附表三編號1至編號21、編號23
    所示欲購買第一級毒品海洛因之人，撥打上開電話號碼與其
    聯繫交易時間、地點、數量及價格等事宜後，林易達旋前往
    交易（交易之對像、時間、地點、方式、價格、得款等，均
    詳見附表三編號1 至編號21、編號23所示），並將第一級毒
    品海洛因販賣予如附表三編號1 至編號21、編號23所示之對
    象。其另基於轉讓第一級毒品海洛因之犯意，以附表三編號
    22所示轉讓方式，轉讓第一級毒品海洛因予如附表編號22所
    示之對象（轉讓海洛因毒品之對象、時間、地點、方式等，
    均詳見如後附表二編號22所示）。
六、嗣警方依法實施通訊監察，於100年7月1日下午3 時10分許，
    持本署拘票前往基隆市安樂區○○○街62巷209 號13樓拘獲
    陳良元、林易達，並扣得上開行動電話4支（廠牌：SHARP《
    1機雙卡型》含門號0000000000號《起訴書漏載》、000000
    0000號SIM卡2枚；廠牌：LG含門號0000000000號SIM 卡1 枚
    ；廠牌：NOKIA含門號0000000000號SIM卡1枚；廠牌：ANYCA
    LL含門號0000000000號SIM卡1枚）、林易達販毒所得新臺幣
    （下同）3, 000元，始悉上情。
七、案經基隆市警察局移送臺灣基隆地方法院檢察署檢察官偵辦
    起訴。
    理  由
壹、證據能力部分
    按被告以外之人於審判外之言詞或書面陳述，除法律有規定
    者外，不得作為證據，刑事訴訟法第159條第1項固定有明文
    。惟被告以外之人於審判外之陳述，雖不符刑事訴訟法第15
    9條之1至第159條之4之規定，而經當事人於審判程序同意作
    為證據，法院審酌該言詞陳述或書面陳述作成時之情況，認
    為適當者，亦得為證據；當事人、代理人或辯護人於法院調
    查證據時，知有第159條第1項不得為證據之情形，而未於言
    詞辯論終結前聲明異議者，視為有前項之同意，同法第159
    條之5 亦有明定。查本判決所引用之下列證據資料（包含供
    述證據、文書證據等），並無證據證明係公務員違背法定程
    序所取得，且被告陳良元、林易達、選任辯護人、指定義務
    辯護人、檢察官於本院審判期日中對本院所提示之被告以外
    之人審判外之供述，包括供述證據、文書證據等證據，就證
    據能力均未表示爭執，而迄至言詞辯論終結前亦未再聲明異
    議（見本院100年度訴字第827號卷，以下簡稱本院卷，第76
    至87頁、第118至128頁），經核亦無顯有不可信之情況與不
    得作為證據之情形，本院審酌上開證據資料製作時之情況，
    尚無違法不當及證明力明顯過低之瑕疵，認為以之作為證據
    應屬適當，是依刑事訴訟法第159條至第159條之5 規定，本
    判決所引用如下揭所示之供述證據、非供述證據等，均俱有
    證據能力，合先敘明。
貳、實體部分
一、上開事實欄三（如附表一編號1至4所示被告陳良元、林易達
    共同販賣第一級毒品海洛因予陳鼎袁、袁志誠、許國堅等3
    人）部分：
  (一)查此部分事實，業據被告陳良元、林易達於警詢、偵查中自
    白（見臺灣基隆地方法院檢察署100 年度偵字第2987號卷，
    下稱偵卷一，第115頁正反面、第116頁反面、第199至120頁
    ；臺灣基隆地方法院檢察署100 年度偵字第2988號卷，下稱
    偵卷二，第92頁、第96至97頁、第99頁），且於本院審理時
    均自白坦承不諱（見本院卷第38至39頁、第69至72頁、第11
    4頁、第174頁），核與證人陳鼎袁、袁志誠、許國堅於警詢
    、偵訊時之證述情節大致相符（見臺灣基隆地方法院檢察署
    100 年度偵字第3768號卷，下稱偵卷三，第26頁、第30頁、
    第110頁反面、第116頁、第127至128頁、第141至142頁），
    並有100 年聲監字第000185號通訊監察書暨電話附表（袁志
    誠0000000000）（見偵卷二第20至28頁）、指認犯罪嫌疑人
    紀錄表（許國堅）（見偵卷三第27頁正反面）、監聽通話譯
    文表1份（陳良元000000000 0←→許國堅0000000000、林易
    達0000000000←→許國堅0000000000）（見偵卷三第28頁）
    、指認犯罪嫌疑人紀錄表（袁志誠）（見偵卷三第31頁正反
    面）、監聽通話譯文表1 份（林易達0000000000←→袁志誠
    0000000000）（見偵卷三第32至33頁）、指認犯罪嫌疑人紀
    錄表（陳鼎袁）（見偵卷三第112頁正反面）在卷可憑。
  (二)又互核上開監聽譯文內容，並參酌證人林文將即基隆市警察
    局刑警大隊偵二隊偵查佐於本院100 年10月25日審理時之具
    結證述綦詳明確之情節（見本院卷第166至168頁），均互核
    與證人陳鼎袁、袁志誠、許國堅之證述情節亦大致相符，且
    被告陳良元、林易達對於門號0000000000號、0000000000號
    、0000000000號、0000000000號為其所有使用之事實亦坦認
    而不爭執（見本院卷第70至71頁、第199頁）。
  (三)此外，警方於100 年7月1日在被告陳良元其位於基隆市○○
    路77巷1弄19 號住處及被告林易達於基隆市○○路77巷186
    號住處執行搜索時，扣得SHARP手機（序號：0000000000000
    00、門號0000000000號、0000000000號）、LG手機（門號00
    00000000號）、NOKIA手機（序號：000000000000000、門號
    0000000000號）、AN YCALL手機（序號：000000000000000
    、門號0000000000號）各1 支，亦有基隆市警察局刑警大隊
    扣押筆錄、扣押物品目錄表、扣押物品收據在卷可稽（見偵
    卷一第23至27頁，偵卷二第29至33頁）。
  (四)綜上，被告陳良元、林易達上揭任意性自白核與事實相符，
    應堪採信，且本件事證明確，職是，被告陳良元、林易達確
    有如附表一編號1至編號4所示共同販賣海洛因予證人陳鼎袁
    、袁志誠、許國堅共4 次之犯行，均堪認定。
二、上開事實欄四（如附表二編號1至編號6、編號9 所示被告陳
    良元販賣海洛因予陳明逢、虞雄豪、何國榮、許國堅、林瑞
    仁之犯行，及如附表二編號7至編號8所示轉讓海洛因予袁志
    之犯行）部分：
  (一)查此部分事實，業據被告陳良元於警詢、偵查中自白（見偵
    卷一第4至5頁、第90至91頁、第114頁反面至第115頁、第12
    0頁至121頁），且其於本院審理時均自白坦承不諱（見本院
    卷第第70至72頁、第89頁、第114頁、第174頁），核與證人
    陳明逢、虞雄豪、何國榮、許國堅、袁志誠、林瑞仁於警詢
    、偵訊時之證述相符（見偵卷一第14至17頁、第85至86頁，
    見偵卷三第9 頁反面至第10頁、第13頁反面、第15至16頁、
    第23頁反面、第25至26頁、第29頁反面至30頁、第34頁反面
    、第101至105頁、第126至129頁、第140至142頁、第153 至
    154頁、第164至165頁），並有監聽通話譯文表1份（陳明逢
    0000000000←→陳良元0000000000）（見偵卷一第7至8頁）
    、指認犯罪嫌疑人紀錄表（陳明逢）（見偵卷一第18頁）、
    通聯調閱查詢單（陳良元0000000000）（見偵卷一第21頁）
    、本院100年聲監字第000026號通訊監察書暨電話附表1份（
    陳明逢0000000000 ）（見偵卷一第37至38頁）、100年聲監
    字第000185號通訊監察書暨電話附表（袁志誠0000000000）
    各1份、100年聲監續字第000338號暨電話附表（袁志誠0000
    000000）（見偵卷二第24頁反面至第27頁）、指認犯罪嫌疑
    人紀錄表（虞雄豪）（見偵卷三第11頁正反面）、監聽通話
    譯文表1份（林易達0000000000←→虞雄豪0000000000 ）（
    見偵卷三第12頁）、指認犯罪嫌疑人紀錄表（何國榮）（見
    偵卷三第17頁正反面）、指認犯罪嫌疑人紀錄表（許國堅）
    （見偵卷三第27頁正反面）、監聽通話譯文表1 份（陳良元
    000 0000000←→許國堅0000000000、林易達0000000000 ←
    →許國堅0000000000）（見偵卷三第28頁）、指認犯罪嫌疑
    人紀錄表（袁志誠）（見偵卷三第31頁正反面）、監聽通話
    譯文表1 份（林易達0000000000←→袁志誠0000000000）（
    見偵卷三第32至33頁）、指認犯罪嫌疑人紀錄表（林瑞仁）
    （見偵卷三第36頁正反面）、監聽通話譯文表1 份（林易達
    0000000000←→林瑞仁0000000000）（見偵卷三第37至38頁
    反面）在卷可稽。
  (二)綜上，足見被告陳良元之上揭任意性自白核與事實相符，應
    堪採信，而本件事證明確，是職，被告陳良元確有如附表二
    編號1至編號6、編號9 所示販賣海洛因予陳明逢、虞雄豪、
    何國榮、許國堅、、林瑞仁之犯行，及如附表二編號7 至編
    號8所示轉讓海洛因予袁志誠之犯行，均堪認定。
三、上開事實欄五（如附表三編號1 至編號21、編號23所示被告
    林易達販賣第一級毒品海洛因予詹振祥、高仕函、楊志章、
    何國榮、呂昭毅等人，及如附表三編號22所示被告林易達轉
    讓第一級毒品海洛因予袁志誠）部分：
  (一)查此部分事實，業據被告林易達於警詢、偵查中自白（見偵
    卷二第5頁反面至第7頁、第74至76頁、第91頁反面至第92頁
    反面、第96至100 頁），且於本院審理時均自白坦承不諱（
    見本院卷第38至41頁、第69至70頁、第199頁、第215頁），
    核與證人林忠賢、高仕函、黃煒亮、何國榮、呂昭毅、袁志
    誠於警詢、偵訊時之證述大致相符（見偵卷二第10頁反面至
    第13頁、第69至71頁，偵卷三第13頁反面、第15至16頁、第
    29頁反面至第30頁、第101至105頁、第126至129頁；100 年
    度偵字第3769號卷，下稱偵卷四，第10頁反面至第11頁、第
    13頁反面至第14頁、第17頁反面至第18頁、第109至110頁、
    第121至122頁、第133至134頁）；次查，本件警方復於被告
    林易達位在基隆市○○路77巷186 號住處，扣得其供己販賣
    及轉讓第一級毒品海洛因之對外聯絡工具即NOKIA 手機（序
    號：000000000000000、門號：0000000000）、ANYCALL手機
    （序號：0000000000000 00、門號：0000000000）各1 支，
    並有基隆市警察局刑警大隊扣押筆錄、扣押物品目錄表、扣
    押物品收據在卷可稽（見偵卷二第29至34頁）。
  (二)此外，復有監聽通話譯文表1份（林易達000 0000000←→呂
    昭毅持用0000000000）（見偵卷二第7頁反面至第9頁反面）
    、指認犯罪嫌疑人紀錄表（呂昭毅）（見偵卷二第14頁）、
    本院100年聲監字第000069號暨電話附表（林易達000000000
    0）、100年聲監續字第000226號暨電話附表（呂昭毅000000
    0000）、100 年聲監字第000185號通訊監察書暨電話附表（
    袁志誠0000000000）各1份、100年聲監續字第000338號暨電
    話附表（袁志誠0000000000）、100 年聲監字第000234號通
    訊監察書暨電話附表（呂昭毅0000000000、林易達00000000
    00）（見偵卷二第20至28頁反面）在卷可徵。
  (三)綜上，足見被告林易達之上揭任意性自白核與事實相符，應
    堪採信，而本件事證明確，職是，被告林易達確有如附表三
    編號1至編號21、編號23所示販賣海洛因予詹振祥、高仕函
    、楊志章、何國榮、呂昭毅等人，及如附表三編號22所示轉
    讓海洛因予袁志誠之犯行，均堪認定。
四、末查，被告陳良元、林易達均明知海洛因為第一級毒品，並
    為價格昂貴之違禁物，取得不易，而政府為杜絕毒品之氾濫
    ，對於查緝毒品之販賣，無不嚴厲執行，且販賣毒品之罪責
    甚重，衡情一般持有毒品者若無利可圖，當不致輕易將持有
    毒品交付他人。況本件被告陳良元、林易達於監聽譯文中，
    曾與購毒者談及毒品之金額、數量等內容細節，職是，被告
    陳良元、林易達為販賣上開第一級毒品海洛因時，均俱有營
    利之意圖無訛。職是，本件事證明確，被告陳良元、林易達
    之上開犯行，均堪認定。
、論罪科刑
  (一)被告陳良元部分：
    核被告陳良元犯罪事實欄三（即附表一編號1至4部分）、犯
    罪事實欄四（即附表二編號1至編號6、編號9 ）所為，均係
    犯毒品危害防制條例第4條第1項之販賣第一級毒品既遂罪，
    及附表二編號7至編號8部分所為，則係犯同條例第8條第1項
    之轉讓第一級毒品既遂罪。被告陳良元因販賣、轉讓而持有
    第一級毒品海洛因，其持有之低度行為，均應為販賣、轉讓
    之高度行為所吸收，不另論其持有毒品罪。又被告陳良元就
    犯罪事實欄三部分（即附表一編號1至4部分）與被告林易達
    間，有犯意聯絡及行為分擔，為共同正犯。再被告陳良元所
    犯犯罪事實欄三、四所示之各販賣、轉讓第一級毒品既遂犯
    行，犯意各別，行為互殊，應予分論併罰。
  (二)被告林易達部分：
    核被告林易達犯罪事實欄三（即附表一編號1至4部分）、犯
    罪事實欄五（即附表三編號1 至編號21、編號23）所為，均
    係犯毒品危害防制條例第4條第1項之販賣第一級毒品既遂罪
    ，及附表三編號22部分所為，則係犯同條例第8條第1項之轉
    讓第一級毒品既遂罪。被告林易達因販賣、轉讓而持有第一
    級毒品海洛因，其持有之低度行為，均應為販賣、轉讓之高
    度行為所吸收，不另論其持有毒品罪。又被告林易達就犯罪
    事實欄三部分（即附表一編號1至4部分）與被告陳良元間，
    有犯意聯絡及行為分擔，為共同正犯。再被告林易達所犯犯
    罪事實欄三、四所示之各販賣、轉讓第一級毒品既遂犯行，
    犯意各別，行為互殊，應予分論併罰。
  (三)被告陳良元、林易達分別有如犯罪事實欄一、二所載之犯罪
    科刑執行情形，有臺灣高等法院被告全國案紀錄表在卷可稽
    ，被告陳良元、林易達於刑之執行完畢，於5 年以內故意再
    犯本件有期徒刑以上之販賣、轉讓第一級毒品罪，均為累犯
    ，被告陳良元、林易達上開販賣第一級毒品罪刑除法定刑為
    死刑、無期徒刑部分依法不得加重外，其餘部分應依刑法第
    47條第1項規定加重其刑。
  (四)本件被告陳良元、林易達有毒品危害防制條例第17條第2 項
    減刑規定之適用：
    1.按毒品危害防制條例第17條規定「（第1項）犯第4條至第
      8 條、第10條或第11條之罪，供出毒品來源，因而查獲其
      他正犯或共犯者，減輕或免除其刑；（第2項）犯第4條至
      第8 條之罪於偵查及審判中均自白者，減輕其刑」，是被
      告如犯毒品危害防制條例第4條至第8條之罪，於偵查及審
      判中均自白者，應適用上開規定減輕其刑。次按毒品危害
      防制條例第17條第2 項規定：「犯第4條至第8條之罪於偵
      查及審判中均自白者，減輕其刑。」係為鼓勵是類犯罪行
      為人悔過、自白，並期訴訟經濟、節約司法資源而設。
    2.查，被告陳良元、林易達於警詢、偵訊及本院審理時均自
      白上開犯行，有被告二人上開警詢、偵訊及本院審理筆錄
      在卷可佐。職是，本件被告陳良元、林易達，均應有適用
      毒品危害防制條例第17條第2 項之規定，減輕其刑，洵堪
      認定。
    3.又被告陳良元、林易達，均應有適用毒品危害防制條例第
      17條第2 項規定減輕其刑，因此，本案被告所犯毒品危害
      防制條例第4條第2項之法定本刑為「死刑」者，減為無期
      徒刑（刑法第64條第2項）；為「無期徒刑」者，減為20
      年以下15年以上有期徒刑（刑法第65條第2 項）；所犯毒
      品危害防制條例第8條第1項之法定本刑為1年以上7年以下
      有期徒刑者，減為6月以上3年6月以下有期徒刑（刑法第
      66條）；至其法定本刑為「併科罰金」之部分，則就其最
      高度及最低度同減之（刑法第66條、第67條），並應依法
      先加而後減之。
  (五)再者，同為販賣第一級毒品之人，其原因、動機不一，犯罪
    情節未必盡同，或有大盤毒梟者，亦有中、小盤之分，甚或
    僅止於吸毒者同儕間為求互通有無之有償轉讓者亦有之，其
    販賣行為所造成危害社會之程度自屬有異，法律科處此類犯
    罪所設之法定最低本刑卻同為無期徒刑，不可謂為不重。經
    查，本件被告陳良元、林易達販賣第一級毒品之犯行雖有多
    次，但販賣之數量有限，犯罪所得金額亦不高，犯罪情節實
    難與大盤毒梟者相提併論，是本院衡其犯罪情狀，認為即令
    處以最低刑度即無期徒刑而禁錮終身，仍有致情法失平之處
    ，難謂符合刑罰之相當性，誠屬情輕法重，爰分別依刑法第
    59條規定，酌量各減輕其刑，並依法復遞減之。準此，被告
    陳良元、林易達就販賣第一級毒品犯行，有前揭刑之加重及
    減輕事由，惟販賣第一級毒品罪關於「死刑」、「無期徒刑
    」部分，依法不得加重，僅就法定刑中關於「罰金刑」部分
    先加後減之。職是，上開已遞減為「無期徒刑」者，再遞減
    為20年以下15年以上有期徒刑；已遞減為「20年以下15年以
    上有期徒刑」者，再遞減為10年以下7年6月以上有期徒刑；
    已遞減為「6月以上3年6月以下有期徒刑」者，再遞減為3月
    以上1年9月以下有期徒刑；至其法定本刑為「併科罰金」之
    部分，則就其上開最高度及最低度同復再遞減之（刑法第66
    條、第67條）。
  (六)茲審酌被告陳良元、林易達為牟私利而販賣第一級毒品海洛
    因予他人，其等之行為殘害國民身心健康，足使社會施用毒
    品人口增加，而相對提高社會負成本，減損勞動生產力，影
    響社會層面至深且鉅；惟其等販賣毒品之數量有限，實際販
    賣所得亦不高，及被告陳良元、林易達犯後均全部坦承犯行
    ，態度尚可，暨其等犯罪之動機、目的、手段等一切情狀，
    爰分別量處被告陳良元所犯如附表一編號1至編號4、附表二
    編號1至編號9罪名欄所示之罪，各處如附表一編號1至編號4
    、附表二編號1至編號9宣告刑欄所示之刑；被告林易達所犯
    如附表一編號1至編號4、附表三編號1 至編號23罪名欄所示
    之罪，各處如附表一編號1至編號4、附表三編號1至編號23
    宣告刑欄所示之刑，均詳如主文所示之刑，並定其等各應執
    行之刑如主文所示。
  (七)從刑部分：
    1.本件查扣案之門號0000000000號、0000000000號、000000
      0000號及0000000000行動電話（均含SIM卡1枚）既為被告
      2 人所有，且供其為本件販賣海洛因之聯絡工具，且門號
      0000000000號行動電話（含SIM卡1枚）、門號0000000000
      號行動電話（含SIM卡1枚）亦均係被告陳良元就上開轉讓
      毒品係供本件犯罪所用之物，而門號0000000000號行動電
      話（含SIM卡1枚）、門號0000000000行動電話（含SIM卡1
      枚）亦均係被告林易達就上開轉讓毒品係供本件犯罪所用
      之物，爰本於共犯責任共同之原則，各應依毒品危害防制
      條例第19條第1 項規定，於各該罪名項下分別宣告沒收。
    2.另被告陳良元就上開事實欄三（即附表一編號1至編號4）
      與被告林易達間，分別就上開各次販賣第一級毒品罪所得
      財物（各次分別列計），共得款3,800 元，雖均未扣案，
      仍應依毒品危害防制條例第19條第1 項規定，分別於各該
      罪名項下宣告陳良元與林易達連帶沒收，如全部或一部不
      能沒收時，分別以其等之財產連帶抵償之。又被告陳良元
      就上開事實欄四（即附表二編號1至編號6、編號9 ）販賣
      第一級毒品海洛因所得財物（各次分別列計），共得款10
      ,200元，雖均未扣案，仍應依毒品危害防制條例第19條第
      1 項規定，分別於各該罪名項下宣告沒收，如全部或一部
      不能沒收時，以其財產抵償之。又扣案之3,000 元，係被
      告林易達販賣第一級毒品海洛因予呂昭毅所得之財物（即
      附表三編號9），業據被告林易達供承在卷（見本院卷第7
      0頁），應依毒品危害防制條例第19條第1項規定，沒收之
      。再被告林易達就上開事實五（即附表三編號1至編號8、
      編號10至編號21、編號23）販賣第一級毒品海洛因所得財
      物（各次分別列計），共得款21,100元，雖均未扣案，仍
      應依毒品危害防制條例第19條第1 項規定，分別於各該罪
      名項下宣告沒收，如全部或一部不能沒收時，以其財產抵
      償之。
    3.至於扣案之行動電話門號0000000000SIM卡1枚，係被告陳
      良元聯絡家人之用（見本院卷第199 頁），及扣案之安非
      他命吸食器1具、注射針筒1支及安非他命2 包（總計毛重
      0.79公克），均與本件被告陳良元、林易達上開所犯無任
      何關連性，亦非本案犯罪所用之物，爰均不予併諭知宣告
      沒收之，併此敘明。
據上論斷，應依刑事訴訟法第299條第1項前段，毒品危害防制條
例第4條第1項、第8條第1項、第17條第2項、第19條第1項，刑法
第11條、第28條、第47條第1 項、第59條、第51條第5款、第9款
、第10款，判決如主文。
本案經檢察官曾淑婷到庭執行職務。
中    華    民    國  100    年     12   月     22    日
              刑事第四庭審判長法  官  鄭景文
                              法  官  陳賢德
                              法  官  施添寶
以上正本證明與原本無異。
如不服本判決應於收受送達後10日內向本院提出上訴書狀，並應
敘述具體理由；其未敘述上訴理由者，應於上訴期間屆滿後20日
內向本院補提理由書（均須按他造當事人之人數附繕本）「切勿
逕送上級法院」。
中    華    民    國  100    年     12   月     23    日
                              書記官  施鴻均
附錄本案論罪科刑法條全文：
毒品危害防制條例第4條
製造、運輸、販賣第一級毒品者，處死刑或無期徒刑；處無期徒
刑者，得併科新臺幣 2 千萬元以下罰金。
製造、運輸、販賣第二級毒品者，處無期徒刑或7 年以上有期徒
刑，得併科新臺幣1千萬元以下罰金。
製造、運輸、販賣第三級毒品者，處5 年以上有期徒刑，得併科
新臺幣7百萬元以下罰金。
製造、運輸、販賣第四級毒品者，處3 年以上10年以下有期徒刑
，得併科新臺幣3百萬元以下罰金。
製造、運輸、販賣專供製造或施用毒品之器具者，處1年以上7年
以下有期徒刑，得併科新臺幣1百萬元以下罰金。
前五項之未遂犯罰之。
毒品危害防制條例第8條
轉讓第一級毒品者，處1年以上7年以下有期徒刑，得併科新臺幣
1百萬元以下罰金。
轉讓第二級毒品者，處6月以上5年以下有期徒刑，得併科新臺幣
70萬元以下罰金。
轉讓第三級毒品者，處3 年以下有期徒刑，得併科新臺幣30萬元
以下罰金。
轉讓第四級毒品者，處1 年以下有期徒刑，得併科新臺幣10萬元
以下罰金。
前四項之未遂犯罰之。
轉讓毒品達一定數量者，加重其刑至二分之一，其標準由行政院
定之。
附表一：被告二人共同販賣第一級毒品部分（單位：新臺幣）
┌─┬───┬──────┬────┬────────┬─────────────────┐
│編│交  易│  交易時間  │販賣數量│    犯罪事實    │        罪 名 及 宣 告 刑         │
│號│對  象├──────┼────┤                │                                  │
│  │      │  交易地點  │販賣價格│                │                                  │
├─┼───┼──────┼────┼────────┼─────────────────┤
│１│陳鼎袁│100 年2、3月│ 海洛因 │由陳鼎袁撥打陳良│陳良元共同販賣第一級毒品，累犯，處│
│  │      │某日        │不詳數量│元持用之門號0980│有期徒刑捌年，扣案之行動電話肆支（│
│  │      ├──────┼────┤527937號行動電話│含0000000000門號之SIM 卡│
│  │      │基隆市安樂區│  800元 │聯繫購買第一級毒│壹枚、0000000000門號之SI│
│  │      │麥金路基隆長│        │品海洛因事宜，雙│M 卡壹枚、0000000000門號│
│  │      │庚醫院急診室│        │方並相約至前揭地│之SIM卡壹枚、0000000000 │
│  │      │旁          │        │點，由林易達交付│門號之SIM卡壹枚），均沒收；未扣案 │
│  │      │            │        │前開毒品並收取現│之販賣第一級毒品所得新臺幣捌佰元，│
│  │      │            │        │金。            │應與林易達連帶沒收之，如全部或一部│
│  │      │            │        │                │不能沒收時，以渠等財產連帶抵償之。│
│  │      │            │        │                │                                  │
│  │      │            │        │                │林易達共同販賣第一級毒品，累犯，處│
│  │      │            │        │                │有期徒刑捌年，扣案之行動電話肆支（│
│  │      │            │        │                │含0000000000門號之SIM 卡│
│  │      │            │        │                │壹枚、0000000000門號之SI│
│  │      │            │        │                │M 卡壹枚、0000000000門號│
│  │      │            │        │                │之SIM 卡壹枚、0000000000│
│  │      │            │        │                │門號之SIM卡壹枚），均沒收；未扣案 │
│  │      │            │        │                │之販賣第一級毒品所得新臺幣捌佰元，│
│  │      │            │        │                │應與陳良元連帶沒收之，如全部或一部│
│  │      │            │        │                │不能沒收時，以渠等財產連帶抵償之。│
│  │      │            │        │                │                                  │
├─┼───┼──────┼────┼────────┼─────────────────┤
│２│袁志誠│100年7月1日 │ 海洛因 │由袁志誠先撥打陳│陳良元共同販賣第一級毒品，累犯，處│
│  │      │下午3時20分 │0.2 公克│良元電話聯繫購買│有期徒刑捌年，扣案之行動電話肆支（│
│  │      │許          │        │第一級毒品海洛因│含0000000000門號之SIM 卡│
│  │      ├──────┼────┤事宜，陳良元再打│壹枚、0000000000門號之SI│
│  │      │基隆市安樂區│ 1,000元│電話告知林易達請│M卡壹枚、0000000000門號 │
│  │      │樂利二街某統│        │其將前開毒品交予│之SIM卡壹枚、0000000000 │
│  │      │一超商前    │        │袁志誠，嗣林易達│門號之SIM卡壹枚），均沒收；未扣案 │
│  │      │            │        │抵達前揭地點，並│之販賣第一級毒品所得新臺幣壹仟元，│
│  │      │            │        │交付前開毒品予袁│應與林易達連帶沒收之，如全部或一部│
│  │      │            │        │志誠並收取現金。│不能沒收時，以渠等財產連帶抵償之。│
│  │      │            │        │                │                                  │
│  │      │            │        │                │林易達共同販賣第一級毒品，累犯，處│
│  │      │            │        │                │有期徒刑捌年，扣案之行動電話肆支（│
│  │      │            │        │                │含0000000000門號之SIM卡 │
│  │      │            │        │                │壹枚、0000000000門號之SI│
│  │      │            │        │                │M卡壹枚、0000000000門號 │
│  │      │            │        │                │之SIM卡壹枚、0000000000 │
│  │      │            │        │                │門號之SIM卡壹枚），均沒收；未扣案 │
│  │      │            │        │                │之販賣第一級毒品所得新臺幣壹仟元，│
│  │      │            │        │                │應與陳良元連帶沒收之，如全部或一部│
│  │      │            │        │                │不能沒收時，以其等財產連帶抵償之。│
│  │      │            │        │                │                                  │
├─┼───┼──────┼────┼────────┼─────────────────┤
│３│許國堅│100年5月20日│ 海洛因 │100年5月20日15時│陳良元共同販賣第一級毒品，累犯，處│
│  │      │下午4時6分許│0.2 公克│56分許，由許國堅│有期徒刑捌年，扣案之行動電話肆支（│
│  │      ├──────┼────┤撥打陳良元持用之│含0000000000門號之SIM 卡│
│  │      │基隆市信義區│ 1,000元│門號0000000000號│壹枚、0000000000門號之SI│
│  │      │劉銘傳路口之│        │行動電話聯繫購買│M卡壹枚、0000000000門號 │
│  │      │統一超商    │        │第一級毒品海洛因│之SIM卡壹枚、0000000000 │
│  │      │            │        │事宜，雙方並相約│門號之SIM卡壹枚），均沒收；未扣案 │
│  │      │            │        │至前揭地點，由林│之販賣第一級毒品所得新臺幣壹仟元，│
│  │      │            │        │易達交付前開毒品│應與林易達連帶沒收之，如全部或一部│
│  │      │            │        │並收取現金。    │不能沒收時，以渠等財產連帶抵償之。│
│  │      │            │        │                │                                  │
│  │      │            │        │                │林易達共同販賣第一級毒品，累犯，處│
│  │      │            │        │                │有期徒刑捌年，扣案之行動電話肆支（│
│  │      │            │        │                │含0000000000門號之SIM卡 │
│  │      │            │        │                │壹枚、0000000000門號之SI│
│  │      │            │        │                │M卡壹枚、0000000000門號 │
│  │      │            │        │                │之SIM卡壹枚、0000000000 │
│  │      │            │        │                │門號之SIM卡壹枚），均沒收；未扣案 │
│  │      │            │        │                │之販賣第一級毒品所得新臺幣壹仟元，│
│  │      │            │        │                │應與陳良元連帶沒收之，如全部或一部│
│  │      │            │        │                │不能沒收時，以渠等財產連帶抵償之。│
│  │      │            │        │                │                                  │
├─┼───┼──────┼────┼────────┼─────────────────┤
│４│許國堅│100年5月21日│ 海洛因 │100年5月21日3時 │陳良元共同販賣第一級毒品，累犯，處│
│  │      │凌晨3時45分 │0.2 公克│40分許，由許國堅│有期徒刑捌年，扣案之行動電話肆支（│
│  │      │許          │        │撥打陳良元持用之│含0000000000門號之SIM 卡│
│  │      ├──────┼────┤門號0000000000號│壹枚、0000000000門號之SI│
│  │      │基隆市信義區│ 1,000元│行動電話聯繫購買│M卡壹枚、0000000000門號 │
│  │      │東明路湯姆熊│        │第一級毒品海洛因│之SIM卡壹枚、0000000000 │
│  │      │電玩店      │        │事宜，雙方並相約│門號之SIM卡壹枚），均沒收；未扣案 │
│  │      │            │        │至前揭地點，由林│之販賣第一級毒品所得新臺幣壹仟元，│
│  │      │            │        │易達交付前開毒品│應與林易達連帶沒收之，如全部或一部│
│  │      │            │        │並收取現金。    │不能沒收時，以渠等財產連帶抵償之。│
│  │      │            │        │                │                                  │
│  │      │            │        │                │林易達共同販賣第一級毒品，累犯，處│
│  │      │            │        │                │有期徒刑捌年，扣案之行動電話肆支（│
│  │      │            │        │                │含0000000000門號之SIM 卡│
│  │      │            │        │                │壹枚、0000000000門號之SI│
│  │      │            │        │                │M卡壹枚、0000000000門號 │
│  │      │            │        │                │之SIM卡壹枚、0000000000 │
│  │      │            │        │                │門號之SIM卡壹枚），均沒收；未扣案 │
│  │      │            │        │                │之販賣第一級毒品所得新臺幣壹仟元，│
│  │      │            │        │                │應與陳良元連帶沒收之，如全部或一部│
│  │      │            │        │                │不能沒收時，以渠等財產連帶抵償之。│
│  │      │            │        │                │                                  │
└─┴───┴──────┴────┴────────┴─────────────────┘
 附表二：陳良元單獨販賣、轉讓部分（單位：新臺幣）
┌─┬───┬──────┬────┬────────┬─────────────────┐
│編│交  易│  交易時間  │數    量│    犯罪事實    │        罪 名 及 宣 告 刑         │
│號│對  象├──────┼────┤                │                                  │
│  │      │  交易地點  │價    格│                │                                  │
├─┼───┼──────┼────┼────────┼─────────────────┤
│１│陳明逢│100年2月15日│販賣海洛│100年2月15日19時│陳良元販賣第一級毒品，累犯，處有期│
│  │      │晚上8時30分 │因4分之1│51分50秒，陳明逢│徒刑柒年拾月，扣案之行動電話貳支（│
│  │      │許          │錢      │撥打陳良元持用之│含0000000000門號之SIM 卡│
│  │      ├──────┼────┤門號0000000000號│壹枚、0000000000門號之SI│
│  │      │基隆市信義區│ 4,200元│行動電話聯繫購買│M卡壹枚），均沒收；未扣案之販賣第 │
│  │      │劉銘傳路路口│        │第一級毒品海洛因│一級毒品所得新臺幣肆仟貳佰元沒收，│
│  │      │            │        │事宜，雙方相約至│如全部或一部不能沒收時，以其財產抵│
│  │      │            │        │前揭地點，由陳良│償之。                            │
│  │      │            │        │元將前開毒品分裝│                                  │
│  │      │            │        │成2 袋交付予陳明│                                  │
│  │      │            │        │逢並收取現金，獨│                                  │
│  │      │            │        │立完成交易。    │                                  │
├─┼───┼──────┼────┼────────┼─────────────────┤
│２│虞雄豪│100年4月2日 │販賣海洛│100年4月2 日22時│陳良元販賣第一級毒品，累犯，處有期│
│  │      │晚上10時58分│因0.12公│41分、58分，虞雄│徒刑柒年拾月，扣案之行動電話貳支（│
│  │      │許          │克      │豪撥打林易達持用│含0000000000門號之SIM 卡│
│  │      ├──────┼────┤之門號0000000000│壹枚、0000000000門號之SI│
│  │      │基隆市信義區│ 1,000元│號行動電話聯繫購│M卡壹枚），均沒收；未扣案之販賣第 │
│  │      │威震八方社區│        │買第一級毒品海洛│一級毒品所得新臺幣壹仟元沒收，如全│
│  │      │某樓梯間    │        │因事宜，嗣陳良元│部或一部不能沒收時，以其財產抵償之│
│  │      │            │        │接聽後，雙方相約│。                                │
│  │      │            │        │至前揭地點，由陳│                                  │
│  │      │            │        │良元交付前開毒品│                                  │
│  │      │            │        │予虞雄豪並收取現│                                  │
│  │      │            │        │金，獨立完成交易│                                  │
│  │      │            │        │。              │                                  │
├─┼───┼──────┼────┼────────┼─────────────────┤
│３│虞雄豪│100年4月3日 │販賣海洛│100 年4月3日12時│陳良元販賣第一級毒品，累犯，處有期│
│  │      │中午12時50分│因0.12公│40分，虞雄豪撥打│徒刑柒年拾月，扣案之行動電話貳支（│
│  │      │許          │克      │林易達持用之門號│含0000000000門號之SIM 卡│
│  │      ├──────┼────┤0000000000號行動│壹枚、0000000000門號之SI│
│  │      │基隆市信義區│ 1,000元│電話聯繫購買第一│M卡壹枚），均沒收；未扣案之販賣第 │
│  │      │東信路陳良元│        │級毒品海洛因事宜│一級毒品所得新臺幣壹仟元沒收，如全│
│  │      │住處附近    │        │，雙方相約至前揭│部或一部不能沒收時，以其財產抵償之│
│  │      │            │        │地點，由陳良元交│。                                │
│  │      │            │        │付前開毒品予虞雄│                                  │
│  │      │            │        │豪並收取現金，獨│                                  │
│  │      │            │        │立完成交易。    │                                  │
├─┼───┼──────┼────┼────────┼─────────────────┤
│４│何國榮│100年4月3日 │販賣海洛│100年4月3 日13時│陳良元販賣第一級毒品，累犯，處有期│
│  │      │下午2時許   │因0.2 公│45分37秒、50分59│徒刑柒年拾月，扣案之行動電話貳支（│
│  │      │            │克      │秒，何國榮撥打陳│含0000000000門號之SIM 卡│
│  │      ├──────┼────┤良元持用之門號09│壹枚、0000000000門號之SI│
│  │      │基隆市信義區│ 1,000元│00000000號行動電│M卡壹枚），均沒收；未扣案之販賣第 │
│  │      │威震八方社區│        │話聯繫購買第一級│一級毒品所得新臺幣壹仟元沒收，如全│
│  │      │警衛室前    │        │毒品海洛因事宜，│部或一部不能沒收時，以其財產抵償之│
│  │      │            │        │雙方相約至前揭地│。                                │
│  │      │            │        │點，由陳良元交付│                                  │
│  │      │            │        │前開毒品予何國榮│                                  │
│  │      │            │        │並收取現金，獨立│                                  │
│  │      │            │        │完成交易。      │                                  │
├─┼───┼──────┼────┼────────┼─────────────────┤
│５│虞雄豪│100年4月4日 │販賣海洛│100年4月4 日18時│陳良元販賣第一級毒品，累犯，處有期│
│  │      │晚上6時40分 │因0.12公│24分，虞雄豪撥打│徒刑柒年拾月，扣案之行動電話貳支（│
│  │      │許          │克      │林易達持用之門號│含0000000000門號之SIM 卡│
│  │      ├──────┼────┤0000000000門號聯│壹枚、0000000000門號之SI│
│  │      │基隆市信義區│ 1,000元│繫購買第一級毒品│M卡壹枚），均沒收；未扣案之販賣第 │
│  │      │東信路陳良元│        │海洛因事宜，雙方│一級毒品所得新臺幣壹仟元沒收，如全│
│  │      │住處附近    │        │相約至前揭地點，│部或一部不能沒收時，以其財產抵償之│
│  │      │            │        │由陳良元交付前開│。                                │
│  │      │            │        │毒品予虞雄豪並收│                                  │
│  │      │            │        │取現金，獨立完成│                                  │
│  │      │            │        │交易。          │                                  │
├─┼───┼──────┼────┼────────┼─────────────────┤
│６│許國堅│100年6月6日 │販賣海洛│100年6月6 日15時│陳良元販賣第一級毒品，累犯，處有期│
│  │      │凌晨3時19分 │因0.12公│14分15秒，許國堅│徒刑柒年拾月，扣案之行動電話貳支（│
│  │      │許          │克      │撥打陳良元持用之│含0000000000門號之SIM 卡│
│  │      ├──────┼────┤門號0000000000號│壹枚、0000000000門號之SI│
│  │      │基隆市信義區│ 1,000元│行動電話聯繫購買│M卡壹枚），均沒收；未扣案之販賣第 │
│  │      │劉銘傳路路口│        │第一級毒品海洛因│一級毒品所得新臺幣壹仟元沒收，如全│
│  │      │之統一超商  │        │事宜，雙方相約至│部或一部不能沒收時，以其財產抵償之│
│  │      │            │        │前揭地點，由陳良│。                                │
│  │      │            │        │元交付前開毒品予│                                  │
│  │      │            │        │許國堅並收取現金│                                  │
│  │      │            │        │，獨立完成交易。│                                  │
├─┼───┼──────┼────┼────────┼─────────────────┤
│７│袁志誠│100年6月22日│轉讓海洛│100年6月22日13時│陳良元轉讓第一級毒品，累犯，處有期│
│  │      │下午2時23分 │因0.1 公│59分35秒、14時3 │徒刑拾月，扣案之行動電話貳支（含○│
│  │      │許          │克      │分51秒、14時23分│000000000門號之SIM 卡壹枚│
│  │      ├──────┼────┤46秒，袁志誠撥打│、0000000000門號之SIM 卡│
│  │      │基隆市信義區│  無償  │陳良元持用之0980│壹枚），均沒收。                  │
│  │      │信一路湯姆熊│        │527937門號，告知│                                  │
│  │      │電玩店      │        │其藥癮發作不舒服│                                  │
│  │      │            │        │，嗣陳良元抵達前│                                  │
│  │      │            │        │揭地點，即基於轉│                                  │
│  │      │            │        │讓第一級毒品海洛│                                  │
│  │      │            │        │因之犯意，轉讓前│                                  │
│  │      │            │        │揭毒品予袁志誠。│                                  │
├─┼───┼──────┼────┼────────┼─────────────────┤
│８│袁志誠│100年6月26日│轉讓海洛│100年6月26日5 時│陳良元轉讓第一級毒品，累犯，處有期│
│  │      │上午6時26分 │因0.1 公│26分33秒，袁志誠│徒刑拾月，扣案之行動電話貳支（含○│
│  │      │許          │克      │撥打陳良元持用之│000000000門號之SIM 卡壹枚│
│  │      ├──────┼────┤0000000000門號聯│、0000000000門號之SIM 卡│
│  │      │基隆市信義區│  無償  │繫購買第一級毒品│壹枚），均沒收。                  │
│  │      │劉銘傳路43巷│        │海洛因事宜無果，│                                  │
│  │      │12之3號     │        │嗣陳良元抵達前揭│                                  │
│  │      │            │        │地點，即基於轉讓│                                  │
│  │      │            │        │第一級毒品海洛因│                                  │
│  │      │            │        │之犯意，轉讓前揭│                                  │
│  │      │            │        │毒品予袁志誠。  │                                  │
├─┼───┼──────┼────┼────────┼─────────────────┤
│９│林瑞仁│100年6月29日│販賣海洛│100年6月29日，林│陳良元販賣第一級毒品，累犯，處有期│
│  │      │晚上11時許  │因0.12公│瑞仁直接前往前揭│徒刑柒年拾月，扣案之行動電話貳支（│
│  │      │            │克      │地點，向陳良元購│含0000000000門號之SIM 卡│
│  │      ├──────┼────┤買第一級毒品海洛│壹枚、0000000000門號之SI│
│  │      │基隆市信義區│ 1,000元│因，嗣陳良元抵達│M卡壹枚），均沒收；未扣案之販賣第 │
│  │      │東明路湯姆熊│        │前揭地點，交付毒│一級毒品所得新臺幣壹仟元沒收，如全│
│  │      │電玩店      │        │品予林瑞仁並收取│部或一部不能沒收時，以其財產抵償之│
│  │      │            │        │現金，獨立完成交│。                                │
│  │      │            │        │易。            │                                  │
└─┴───┴──────┴────┴────────┴─────────────────┘
 附表三：林易達單獨販賣、轉讓部分（單位：新臺幣）
┌─┬───┬──────┬────┬────────┬─────────────────┐
│編│交  易│  交易時間  │數    量│    犯罪事實    │        罪 名 及 宣 告 刑         │
│號│對  象├──────┼────┤                │                                  │
│  │      │  交易地點  │販賣價格│                │                                  │
├─┼───┼──────┼────┼────────┼─────────────────┤
│１│詹振祥│100年3月4日 │販賣海洛│100年3月4 日，詹│林易達販賣第一級毒品，累犯，處有期│
│  │      │某時許      │因0.2 公│振祥借用友人林忠│徒刑柒年拾月，扣案之行動電話貳支（│
│  │      │            │克      │賢持用之門號0954│含0000000000門號之SIM 卡│
│  │      ├──────┼────┤175359號行動電話│壹枚、0000000000門號之SI│
│  │      │基隆市○○路│ 1,000元│撥打林易達持用之│M卡壹枚），均沒收；未扣案之販賣第 │
│  │      │之統一超商  │        │門號0000000000號│一級毒品所得新臺幣壹仟元沒收，如全│
│  │      │            │        │聯繫購買第一級毒│部或一部不能沒收時，以其財產抵償之│
│  │      │            │        │品海洛因事宜，雙│。                                │
│  │      │            │        │方相約至前揭地點│                                  │
│  │      │            │        │，由林易達交付前│                                  │
│  │      │            │        │開毒品予詹振祥並│                                  │
│  │      │            │        │收取現金，獨立完│                                  │
│  │      │            │        │成交易。        │                                  │
├─┼───┼──────┼────┼────────┼─────────────────┤
│２│高仕函│100年3月4日 │販賣海洛│100年3月4 日10時│林易達販賣第一級毒品，累犯，處有期│
│  │      │上午10時31分│因0.2 公│21分33秒，高仕函│徒刑柒年拾月，扣案之行動電話貳支（│
│  │      │許          │克      │撥打林易達持用之│含0000000000門號之SIM 卡│
│  │      ├──────┼────┤門號0000000000號│壹枚、0000000000門號之SI│
│  │      │基隆市○○路│ 1,000元│行動電話聯繫購買│M卡壹枚），均沒收；未扣案之販賣第 │
│  │      │之統一超商  │        │第一級毒品海洛因│一級毒品所得新臺幣壹仟元沒收，如全│
│  │      │            │        │事宜，雙方相約至│部或一部不能沒收時，以其財產抵償之│
│  │      │            │        │前揭地點，由林易│。                                │
│  │      │            │        │達交付前開毒品予│                                  │
│  │      │            │        │高仕函並收取現金│                                  │
│  │      │            │        │，獨立完成交易。│                                  │
├─┼───┼──────┼────┼────────┼─────────────────┤
│３│楊志章│100年3月5日 │販賣海洛│100年3月5 日13時│林易達販賣第一級毒品，累犯，處有期│
│  │      │某時許      │因0.2 公│40分46秒、54分13│徒刑柒年拾月，扣案之行動電話貳支（│
│  │      │            │克      │秒、14時3 分13秒│含0000000000門號之SIM 卡│
│  │      ├──────┼────┤，楊志章借用友人│壹枚、0000000000門號之SI│
│  │      │基隆市○○路│ 1,000元│黃煒亮持用之門號│M卡壹枚），均沒收；未扣案之販賣第 │
│  │      │之統一超商  │        │0000000000號行動│一級毒品所得新臺幣壹仟元沒收，如全│
│  │      │            │        │電話撥打林易達持│部或一部不能沒收時，以其財產抵償之│
│  │      │            │        │用之門號00000000│。                                │
│  │      │            │        │55號行動電話聯繫│                                  │
│  │      │            │        │購買第一級毒品海│                                  │
│  │      │            │        │洛因事宜，雙方相│                                  │
│  │      │            │        │約至前揭地點，由│                                  │
│  │      │            │        │林易達交付前開毒│                                  │
│  │      │            │        │品予楊志章並收取│                                  │
│  │      │            │        │現金，獨立完成交│                                  │
│  │      │            │        │易。            │                                  │
├─┼───┼──────┼────┼────────┼─────────────────┤
│４│何國榮│100年3月26日│販賣海洛│100年3月26日16時│林易達販賣第一級毒品，累犯，處有期│
│  │      │下午5時許   │因0.2 公│46分32秒、56分32│徒刑柒年拾月，扣案之行動電話貳支（│
│  │      │            │克      │秒，何國榮撥打林│含0000000000門號之SIM 卡│
│  │      ├──────┼────┤易達持用之門號09│壹枚、0000000000門號之SI│
│  │      │基隆市信義區│ 1,000元│00000000號行動電│M卡壹枚），均沒收；未扣案之販賣第 │
│  │      │威震八方社區│        │話聯繫購買第一級│一級毒品所得新臺幣壹仟元沒收，如全│
│  │      │警衛室前    │        │毒品海洛因事宜，│部或一部不能沒收時，以其財產抵償之│
│  │      │            │        │雙方相約至前揭地│。                                │
│  │      │            │        │點，由林易達交付│                                  │
│  │      │            │        │前開毒品予何國榮│                                  │
│  │      │            │        │並收取現金，獨立│                                  │
│  │      │            │        │完成交易。      │                                  │
├─┼───┼──────┼────┼────────┼─────────────────┤
│５│何國榮│100年3月28日│販賣海洛│100年3月28日18時│林易達販賣第一級毒品，累犯，處有期│
│  │      │晚上7時20分 │因，數量│25分32秒，何國榮│徒刑柒年拾月，扣案之行動電話貳支（│
│  │      │許          │不詳    │撥打林易達持用之│含0000000000門號之SIM 卡│
│  │      ├──────┼────┤門號0000000000號│壹枚、0000000000門號之SI│
│  │      │基隆市信義區│  500元 │行動電話聯繫購買│M卡壹枚），均沒收；未扣案之販賣第 │
│  │      │威震八方社區│        │第一級毒品海洛因│一級毒品所得新臺幣伍佰元沒收，如全│
│  │      │警衛室前    │        │事宜，雙方相約至│部或一部不能沒收時，以其財產抵償之│
│  │      │            │        │前揭地點，由林易│。                                │
│  │      │            │        │達交付前開毒品予│                                  │
│  │      │            │        │何國榮並收取現金│                                  │
│  │      │            │        │，獨立完成交易。│                                  │
├─┼───┼──────┼────┼────────┼─────────────────┤
│６│何國榮│100年3月30日│販賣海洛│100年3月30日17時│林易達販賣第一級毒品，累犯，處有期│
│  │      │下午5時50分 │因0.2 公│22分5 秒，何國榮│徒刑柒年拾月，扣案之行動電話貳支（│
│  │      │許          │克      │撥打林易達持用之│含0000000000門號之SIM 卡│
│  │      ├──────┼────┤門號0000000000號│壹枚、0000000000門號之SI│
│  │      │基隆市信義區│ 1,000元│行動電話聯繫購買│M卡壹枚），均沒收；未扣案之販賣第 │
│  │      │威震八方社區│        │第一級毒品海洛因│一級毒品所得新臺幣壹仟元沒收，如全│
│  │      │附近斜坡    │        │事宜，雙方相約至│部或一部不能沒收時，以其財產抵償之│
│  │      │            │        │前揭地點，由林易│。                                │
│  │      │            │        │達交付前開毒品予│                                  │
│  │      │            │        │何國榮並收取現金│                                  │
│  │      │            │        │，獨立完成交易。│                                  │
├─┼───┼──────┼────┼────────┼─────────────────┤
│７│何國榮│100年3月31日│販賣海洛│100年3月31日18時│林易達販賣第一級毒品，累犯，處有期│
│  │      │晚上7時16分 │因0.2 公│59分46秒，撥打林│徒刑柒年拾月，扣案之行動電話貳支（│
│  │      │許          │克      │易達持用之門號09│含0000000000門號之SIM 卡│
│  │      ├──────┼────┤00000000號行動電│壹枚、0000000000門號之SI│
│  │      │基隆市信義區│ 1,000元│話聯繫購買第一級│M卡壹枚），均沒收；未扣案之販賣第 │
│  │      │威震八方社區│        │毒品海洛因事宜，│一級毒品所得新臺幣壹仟元沒收，如全│
│  │      │附近斜坡    │        │雙方相約至前揭地│部或一部不能沒收時，以其財產抵償之│
│  │      │            │        │點，由林易達交付│。                                │
│  │      │            │        │前開毒品予何國榮│                                  │
│  │      │            │        │並收取現金，獨立│                                  │
│  │      │            │        │完成交易。      │                                  │
├─┼───┼──────┼────┼────────┼─────────────────┤
│８│何國榮│100年4月1日 │販賣海洛│100年4月1 日19時│林易達販賣第一級毒品，累犯，處有期│
│  │      │晚上7時58分 │因0.2 公│38分11秒，何國榮│徒刑柒年拾月，扣案之行動電話貳支（│
│  │      │許          │克      │撥打林易達持用之│含0000000000門號之SIM 卡│
│  │      ├──────┼────┤門號0000000000號│壹枚、0000000000門號之SI│
│  │      │基隆市中正區│ 1,000元│行動電話聯繫購買│M卡壹枚），均沒收；未扣案之販賣第 │
│  │      │豐稔街某釣蝦│        │第一級毒品海洛因│一級毒品所得新臺幣壹仟元沒收，如全│
│  │      │場          │        │事宜，雙方相約至│部或一部不能沒收時，以其財產抵償之│
│  │      │            │        │前揭地點，由林易│。                                │
│  │      │            │        │達交付前開毒品予│                                  │
│  │      │            │        │何國榮並收取現金│                                  │
│  │      │            │        │，獨立完成交易。│                                  │
├─┼───┼──────┼────┼────────┼─────────────────┤
│９│呂昭毅│100年4月1日 │販賣海洛│100年4月1 日22時│林易達販賣第一級毒品，累犯，處有期│
│  │      │晚上10時44分│因0.55公│24分23秒，呂昭毅│徒刑柒年拾月，扣案之行動電話貳支（│
│  │      │許          │克      │撥打林易達持用之│含0000000000門號之SIM 卡│
│  │      ├──────┼────┤門號0000000000號│壹枚、0000000000門號之SI│
│  │      │基隆市立體育│ 3,000元│行動電話聯繫購買│M卡壹枚），均沒收；扣案之販賣第一 │
│  │      │場門口      │        │第一級毒海洛因事│級毒品所得新臺幣仟元沒收之。    │
│  │      │            │        │宜，雙方相約至前│                                  │
│  │      │            │        │揭地點，由林易達│                                  │
│  │      │            │        │交付前開毒品予呂│                                  │
│  │      │            │        │昭毅並收取現金，│                                  │
│  │      │            │        │獨立完成交易。  │                                  │
├─┼───┼──────┼────┼────────┼─────────────────┤
│１０│何國榮│100年4月2日 │販賣海洛│100年4月2日6時41│林易達販賣第一級毒品，累犯，處有期│
│  │      │上午6時46分 │因0.2 公│分58秒，何國榮撥│徒刑柒年拾月，扣案之行動電話貳支（│
│  │      │許          │克      │打林易達持用之門│含0000000000門號之SIM 卡│
│  │      ├──────┼────┤號0000000000號行│壹枚、0000000000門號之SI│
│  │      │基隆市信義區│ 1,000元│動電話聯繫購買第│M卡壹枚），均沒收；未扣案之販賣第 │
│  │      │威震八方社區│        │一級毒品海洛因事│一級毒品所得新臺幣壹仟元沒收，如全│
│  │      │某樓梯間    │        │宜，雙方相約至前│部或一部不能沒收時，以其財產抵償之│
│  │      │            │        │揭地點，由林易達│。                                │
│  │      │            │        │交付前開毒品予何│                                  │
│  │      │            │        │國榮並收取現金，│                                  │
│  │      │            │        │獨立完成交易。  │                                  │
├─┼───┼──────┼────┼────────┼─────────────────┤
││何國榮│100年4月3日 │販賣海洛│100 年4月3日22時│林易達販賣第一級毒品，累犯，處有期│
│  │      │晚上11時許  │因0.2 公│10分27秒，何國榮│徒刑柒年拾月，扣案之行動電話貳支（│
│  │      │            │克      │撥打林易達持用之│含0000000000門號之SIM 卡│
│  │      ├──────┼────┤門號0000000000號│壹枚、0000000000門號之SI│
│  │      │基隆市信義區│ 1,000元│行動電話聯繫購買│M卡壹枚），均沒收；未扣案之販賣第 │
│  │      │威震八方社區│        │第一級毒品海洛因│一級毒品所得新臺幣壹仟元沒收，如全│
│  │      │警衛室      │        │事宜，雙方相約至│部或一部不能沒收時，以其財產抵償之│
│  │      │            │        │前揭地點，由林易│。                                │
│  │      │            │        │達交付前開毒品予│                                  │
│  │      │            │        │何國榮並收取現金│                                  │
│  │      │            │        │，獨立完成交易。│                                  │
├─┼───┼──────┼────┼────────┼─────────────────┤
││何國榮│100年4月4日 │販賣海洛│100年4月4日10時3│林易達販賣第一級毒品，累犯，處有期│
│  │      │上午10時13分│因0.2 公│分20秒，何國榮撥│徒刑柒年拾月，扣案之行動電話貳支（│
│  │      │許          │克      │打林易達持用之門│含0000000000門號之SIM 卡│
│  │      ├──────┼────┤號0000000000號行│壹枚、0000000000門號之SI│
│  │      │基隆市信義區│ 1,000元│動電話聯繫購買第│M卡壹枚），均沒收；未扣案之販賣第 │
│  │      │威震八方社區│        │一級毒品海洛因事│一級毒品所得新臺幣壹仟元沒收，如全│
│  │      │警衛室前    │        │宜，雙方相約至前│部或一部不能沒收時，以其財產抵償之│
│  │      │            │        │揭地點，由林易達│。                                │
│  │      │            │        │交付前開毒品予何│                                  │
│  │      │            │        │國榮並收取現金，│                                  │
│  │      │            │        │獨立完成交易。  │                                  │
├─┼───┼──────┼────┼────────┼─────────────────┤
││何國榮│100年4月6日 │販賣海洛│100 年4月6日18時│林易達販賣第一級毒品，累犯，處有期│
│  │      │下午6時22分 │因0.2 公│12分29秒，何國榮│徒刑柒年拾月，扣案之行動電話貳支（│
│  │      │許          │克      │撥打林易達持用之│含0000000000門號之SIM 卡│
│  │      ├──────┼────┤門號0000000000號│壹枚、0000000000門號之SI│
│  │      │基隆市信義區│ 1,000元│行動電話聯繫購買│M卡壹枚），均沒收；未扣案之販賣第 │
│  │      │威震八方社區│        │第一級毒品海洛因│一級毒品所得新臺幣壹仟元沒收，如全│
│  │      │某樓梯間    │        │事宜，雙方相約至│部或一部不能沒收時，以其財產抵償之│
│  │      │            │        │前揭地點，由林易│。                                │
│  │      │            │        │達交付前開毒品予│                                  │
│  │      │            │        │何國榮並收取現金│                                  │
│  │      │            │        │，獨立完成交易。│                                  │
├─┼───┼──────┼────┼────────┼─────────────────┤
││何國榮│100年4月7日 │販賣海洛│100 年4月7日7時8│林易達販賣第一級毒品，累犯，處有期│
│  │      │上午7時23分 │因0.2 公│分59秒、23分39秒│徒刑柒年拾月，扣案之行動電話貳支（│
│  │      │許          │克      │，何國榮撥打林易│含0000000000門號之SIM 卡│
│  │      ├──────┼────┤達持用之門號0930│壹枚、0000000000門號之SI│
│  │      │基隆市信義區│ 1,000元│492455號行動電話│M卡壹枚），均沒收；未扣案之販賣第 │
│  │      │威震八方社區│        │聯繫購買第一級毒│一級毒品所得新臺幣壹仟元沒收，如全│
│  │      │某樓梯間    │        │品海洛因事宜，雙│部或一部不能沒收時，以其財產抵償之│
│  │      │            │        │方相約至前揭地點│。                                │
│  │      │            │        │，由林易達交付前│                                  │
│  │      │            │        │開毒品予何國榮並│                                  │
│  │      │            │        │收取現金，獨立完│                                  │
│  │      │            │        │成交易。        │                                  │
├─┼───┼──────┼────┼────────┼─────────────────┤
││何國榮│100年6月11日│販賣海洛│100年6月11日19時│林易達販賣第一級毒品，累犯，處有期│
│  │      │晚上7時28分 │因0.2 公│18分37秒，何國榮│徒刑柒年拾月，扣案之行動電話貳支（│
│  │      │許          │克      │撥打林易達持用之│含0000000000門號之SIM 卡│
│  │      ├──────┼────┤門號0000000000號│壹枚、0000000000門號之SI│
│  │      │基隆市信義區│ 1,000元│行動電話聯繫購買│M卡壹枚），均沒收；未扣案之販賣第 │
│  │      │威震八方社區│        │第一級毒品海洛因│一級毒品所得新臺幣壹仟元沒收，如全│
│  │      │警衛室前    │        │事宜，雙方相約至│部或一部不能沒收時，以其財產抵償之│
│  │      │            │        │前揭地點，由林易│。                                │
│  │      │            │        │達交付前開毒品予│                                  │
│  │      │            │        │何國榮並收取現金│                                  │
│  │      │            │        │，獨立完成交易。│                                  │
├─┼───┼──────┼────┼────────┼─────────────────┤
││何國榮│100年6月12日│販賣海洛│100年6月12日16時│林易達販賣第一級毒品，累犯，處有期│
│  │      │下午4 時28分│因，數量│9 分51秒，何國榮│徒刑柒年拾月，扣案之行動電話貳支（│
│  │      │許          │不詳    │撥打林易達持用之│含0000000000門號之SIM 卡│
│  │      ├──────┼────┤門號0000000000號│壹枚、0000000000門號之SI│
│  │      │基隆市信義區│ 800 元 │行動電話聯繫購買│M卡壹枚），均沒收；未扣案之販賣第 │
│  │      │劉銘傳路口之│        │第一級毒品海洛因│一級毒品所得新臺幣捌佰元沒收，如全│
│  │      │統一超商    │        │事宜，雙方相約至│部或一部不能沒收時，以其財產抵償之│
│  │      │            │        │前揭地點，由林易│。                                │
│  │      │            │        │達交付前開毒品予│                                  │
│  │      │            │        │何國榮並收取現金│                                  │
│  │      │            │        │，獨立完成交易。│                                  │
├─┼───┼──────┼────┼────────┼─────────────────┤
││何國榮│100年6月18日│販賣海洛│100年6月18日18時│林易達販賣第一級毒品，累犯，處有期│
│  │      │晚上7時13分 │因0.2 公│44分12秒、19時3 │徒刑柒年拾月，扣案之行動電話貳支（│
│  │      │許          │克      │分22秒，撥打林易│含0000000000門號之SIM 卡│
│  │      ├──────┼────┤達持用之門號0958│壹枚、0000000000門號之SI│
│  │      │基隆市信義區│ 1,000元│225148號行動電話│M卡壹枚），均沒收；未扣案之販賣第 │
│  │      │東明路與月眉│        │聯繫購買第一級毒│一級毒品所得新臺幣壹仟元沒收，如全│
│  │      │路交叉路口馬│        │品海洛因事宜，雙│部或一部不能沒收時，以其財產抵償之│
│  │      │路邊        │        │方相約至前揭地點│。                                │
│  │      │            │        │，由林易達交付前│                                  │
│  │      │            │        │開毒品予何國榮並│                                  │
│  │      │            │        │收取現金，獨立完│                                  │
│  │      │            │        │成交易。        │                                  │
├─┼───┼──────┼────┼────────┼─────────────────┤
││何國榮│100年6月19日│販賣海洛│100年6月19日14時│林易達販賣第一級毒品，累犯，處有期│
│  │      │下午2時48分 │因，數量│38分9 秒，何國榮│徒刑柒年拾月，扣案之行動電話貳支（│
│  │      │許          │不詳    │撥打林易達持用之│含0000000000門號之SIM 卡│
│  │      ├──────┼────┤門號0000000000號│壹枚、0000000000門號之SI│
│  │      │基隆市信義區│ 2,500元│行動電話聯繫購買│M卡壹枚），均沒收；未扣案之販賣第 │
│  │      │深美國小旁公│        │第一級毒品海洛因│一級毒品所得新臺幣貳仟伍佰元沒收，│
│  │      │車站        │        │事宜，雙方相約至│如全部或一部不能沒收時，以其財產抵│
│  │      │            │        │前揭地點，由林易│償之。                            │
│  │      │            │        │達交付前開毒品予│                                  │
│  │      │            │        │何國榮並收取現金│                                  │
│  │      │            │        │，獨立完成交易。│                                  │
├─┼───┼──────┼────┼────────┼─────────────────┤
││何國榮│100年6月21日│販賣海洛│100年6月21日17時│林易達販賣第一級毒品，累犯，處有期│
│  │      │下午5時22分 │因0.2 公│12分16秒，何國榮│徒刑柒年拾月，扣案之行動電話貳支（│
│  │      │許          │克      │撥打林易達持用之│含0000000000門號之SIM 卡│
│  │      ├──────┼────┤門號0000000000號│壹枚、0000000000門號之SI│
│  │      │基隆市信義區│ 1,000元│行動電話聯繫購買│M卡壹枚），均沒收；未扣案之販賣第 │
│  │      │東明路與月眉│        │第一級毒品海洛因│一級毒品所得新臺幣壹仟元沒收，如全│
│  │      │路交叉路口馬│        │事宜，雙方相約至│部或一部不能沒收時，以其財產抵償之│
│  │      │路邊        │        │前揭地點，由林易│。                                │
│  │      │            │        │達交付前開毒品予│                                  │
│  │      │            │        │何國榮並收取現金│                                  │
│  │      │            │        │，獨立完成交易。│                                  │
├─┼───┼──────┼────┼────────┼─────────────────┤
││何國榮│100年6月27日│販賣海洛│100年6月27日12時│林易達販賣第一級毒品，累犯，處有期│
│  │      │中午12時13分│因，數量│3 分50秒，何國榮│徒刑柒年拾月，扣案之行動電話貳支（│
│  │      │許          │不詳    │撥打林易達持用之│含0000000000門號之SIM 卡│
│  │      ├──────┼────┤門號0000000000號│壹枚、0000000000門號之SI│
│  │      │基隆市「臺北│ 500 元 │行動電話聯繫購買│M卡壹枚），均沒收；未扣案之販賣第 │
│  │      │ego」 區之頂│        │第一級毒品海洛因│一級毒品所得新臺幣伍佰元沒收，如全│
│  │      │好超市前    │        │事宜，雙方相約至│部或一部不能沒收時，以其財產抵償之│
│  │      │            │        │前揭地點，由林易│。                                │
│  │      │            │        │達交付前開毒品予│                                  │
│  │      │            │        │何國榮並收取現金│                                  │
│  │      │            │        │，獨立完成交易。│                                  │
├─┼───┼──────┼────┼────────┼─────────────────┤
││何國榮│100年6月28日│販賣海洛│100年6月28日13時│林易達販賣第一級毒品，累犯，處有期│
│  │      │下午2時17分 │因0.2 公│57分48秒，何國榮│徒刑柒年拾月，扣案之行動電話貳支（│
│  │      │許          │克      │撥打林易達持用之│含0000000000門號之SIM 卡│
│  │      ├──────┼────┤門號0000000000號│壹枚、0000000000門號之SI│
│  │      │基隆市信義區│ 1,000元│行動電話聯繫購買│M卡壹枚），均沒收；未扣案之販賣第 │
│  │      │東明路之統一│        │第一級毒品海洛因│一級毒品所得新臺幣壹仟元沒收，如全│
│  │      │超商        │        │事宜，雙方相約至│部或一部不能沒收時，以其財產抵償之│
│  │      │            │        │前揭地點，由林易│。                                │
│  │      │            │        │達交付前開毒品予│                                  │
│  │      │            │        │何國榮並收取現金│                                  │
│  │      │            │        │，獨立完成交易。│                                  │
├─┼───┼──────┼────┼────────┼─────────────────┤
││袁志誠│100年6月28日│轉讓海洛│100年6月28日，袁│林易達轉讓第一級毒品，累犯，處有期│
│  │      │某時許      │因0.1 公│志誠因藥癮發作，│徒刑拾月，扣案之行動電話貳支（含○│
│  │      │            │克      │遂撥打林易達持用│000000000門號之SIM 卡壹枚│
│  │      ├──────┼────┤之門號0000000000│、0000000000門號之SIM 卡│
│  │      │基隆市信義區│  無償  │號行動電話聯繫，│壹枚），均沒收之。                │
│  │      │劉銘傳路43巷│        │雙方並於上揭地點│                                  │
│  │      │12之3號附近 │        │聚會，林易達即基│                                  │
│  │      │巷子        │        │於轉讓第一級毒品│                                  │
│  │      │            │        │海洛因之犯意，轉│                                  │
│  │      │            │        │讓前揭毒品予袁志│                                  │
│  │      │            │        │誠。            │                                  │
├─┼───┼──────┼────┼────────┼─────────────────┤
││何國榮│100年6月29日│販賣海洛│100年6月29日13時│林易達販賣第一級毒品，累犯，處有期│
│  │      │下午2時56分 │因，數量│31分3 秒，何國榮│徒刑柒年拾月，扣案之行動電話貳支（│
│  │      │許          │不詳    │撥打林易達持用之│含0000000000門號之SIM 卡│
│  │      ├──────┼────┤門號0000000000號│壹枚、0000000000門號之SI│
│  │      │基隆市信義區│ 800 元 │行動電話聯繫購買│M卡壹枚），均沒收；未扣案之販賣第 │
│  │      │東明路之統一│        │第一級毒品海洛因│一級毒品所得新臺幣捌佰元沒收，如全│
│  │      │超商        │        │事宜，雙方相約至│部或一部不能沒收時，以其財產抵償之│
│  │      │            │        │前揭地點，由林易│。                                │
│  │      │            │        │達交付前開毒品予│                                  │
│  │      │            │        │何國榮並收取現金│                                  │
│  │      │            │        │，獨立完成交易。│                                  │
└─┴───┴──────┴────┴────────┴─────────────────┘